最高法院刑事判決　　　　　　　　　 110年度台上字第5579號
上　訴　人　葉沈弦
 
 
上列上訴人因違反毒品危害防制條例案件，不服臺灣高等法院中
華民國110 年4 月21日第二審判決（109 年度上訴字第3317號，
起訴案號：臺灣桃園地方檢察署108 年度偵字第8733、9368號，
），提起上訴，本院判決如下：
    主  文
上訴駁回。
    理  由
一、按刑事訴訟法第377 條規定，上訴於第三審法院，非以判決
    違背法令為理由，不得為之。是提起第三審上訴，應以原判
    決違背法令為理由，係屬法定要件。如果上訴理由書狀並未
    依據卷內訴訟資料，具體指摘原判決不適用何種法則或如何
    適用不當，或所指摘原判決違法情事，顯與法律規定得為第
    三審上訴理由之違法情形，不相適合時，均應認其上訴為不
    合法律上之程式，予以駁回。本件原判決認定上訴人葉沈弦
    有其事實及理由欄（下稱事實及理由）一、㈢引用第一審判
    決事實欄所載之與綽號「大飛」之成年男子共同販賣第三級
    毒品愷他命及含第三級毒品4-甲基甲基卡西酮成分之咖啡包
    未遂犯行，因而維持第一審論上訴人犯行為時毒品危害防制
    條例第4 條第6 項、第3 項之共同販賣第三級毒品未遂罪，
    ，經依同條例第17條第2 項、刑法第25條第2 項規定遞予減
    輕其刑後，處有期徒刑2 年，並諭知相關沒收之判決，駁回
    上訴人在第二審之上訴。已詳細敘述所憑之證據及取捨、認
    定之理由。並就上訴人如何無刑法第59條酌量減輕其刑規定
    之適用等情，予以說明（見事實及理由二、㈠）。所為論斷
    ，俱有卷存證據資料可資覆按，從形式上觀察，並無採證認
    事違背經驗法則、論理法則，亦無量刑職權之行使有濫用，
    或其他違背法令之情形。
二、上訴意旨乃謂：其僅係受綽號「大飛」者之指示販賣前開第
    三級毒品，並非出資者及主謀，且所能賺取之利潤很少，甚
    至尚未獲得任何報酬；又其在此之前並無任何犯罪前科紀錄
    ，且家中尚有母親待其照顧。惟原審於量刑時一再將其於此
    同段時間所犯之其他販賣第三級毒品犯行作為刑度審酌之因
    子，有重複評價之違誤等語。
三、惟查：刑罰之量定，係屬事實審法院得依職權自由裁量之事
    項，量刑判斷當否之準據，應就判決之整體觀察為綜合考量
    ，不可摭拾其中片段，遽予評斷，倘以被告之責任為基礎，
    說明審酌刑法第57條所列事項而為刑之量定，若未逾越法定
    刑度，亦未濫用其權限，即無違法。原判決以上訴人之責任
    為基礎，於事實及理由二、㈡內詳為說明如何審酌刑法第57
    條所列各款情形而維持第一審所為刑之量定，並特別敘明：
    第一審判決於量刑理由欄內記載「其（指上訴人）於本案為
    警查獲後，仍有數次繼續販賣第三級毒品之行為，再為警查
    獲，現由本院（即第一審法院）審理中，此有臺灣桃園地方
    檢察署檢察官108 年度偵字第20836 號、第20838 號起訴書
    列印資料在卷可憑」，係在審酌上訴人犯罪後態度對刑罰之
    輕重應為如何之評價，並無重複評價之情事。上訴人認此部
    分有重複評價，尚有誤會等語。核其刑之量定既未逾越法定
    刑度，亦未濫用其權限，或違反比例原則，係屬原審量刑職
    權之適法行使，不容任意指為違法。上訴意旨係就原判決已
    說明之事項及屬原審量刑職權之適法行使，持憑己見，重為
    爭執，與法律規定得為第三審上訴理由之違法情形，不相適
    合。其上訴不合法律上之程式，應予駁回。
據上論結，應依刑事訴訟法第395 條前段，判決如主文。
中    華    民    國   110    年    10    月    14    日
                  刑事第四庭審判長法  官  林  立  華  
                                  法  官  林  瑞  斌  
                                  法  官  王  敏  慧  
                                  法  官  李  麗  珠  
                                  法  官  謝  靜  恒  
本件正本證明與原本無異
                                  書記官
中    華    民    國   110    年    10    月    18    日